臺灣雲林地方法院刑事判決              100年度訴字第524號
公  訴  人  臺灣雲林地方法院檢察署檢察官
被      告  李永文
上列被告因違反槍砲彈藥刀械管制條例等案件，經檢察官提起公
訴（100 年度偵字第2328號），被告於準備程序中就被訴事實為
有罪之陳述，經本院合議庭裁定由受命法官獨任進行簡式審判程
序，並判決如下：
    主  文
李永文未經許可，持有子彈，累犯，處有期徒刑月，併科罰金
新臺幣貳萬元，有期徒刑如易科罰金及罰金如易服勞役，均以新
臺幣壹仟元折算壹日，扣案之非制式子彈共拾顆均沒收之。
    事  實
一、李永文前於民國97年間，因犯竊盜罪共3 罪，經本院以97年
    度易字第595 號判決各判處有期徒刑6 月、5 月及4 月，應
    執行有期徒刑1 年確定；另於同年間，再犯竊盜罪共2 罪，
    經本院以97年度簡字第69號簡易判決各判處有期徒刑3 月確
    定，應執行有期徒刑4 月確定。上開5 罪，嗣經本院以98年
    度聲字第854 號裁定合併應執行1 年2 月確定，於98年1 月
    9 日入監，並於98年9 月22日因徒刑易科罰金出監。詎其不
    知悔改，於100 年3 月17日某時許，在其位於雲林縣元長鄉
    山內村古松26之5 號居所旁之業道路上，拾獲某不詳姓名之
    人遺落在上址地面之可擊發具有殺傷力之非制式子彈15顆及
    彈頭1 顆，竟意圖為自己不法之所有，及基於侵占及持有具
    有殺傷力子彈之犯意，而予侵占入己，並進而未經許可無故
    持有之。嗣於100 年3 月20日15時許，李永文在其上開居處
    之豬舍內，遭人開槍射中其右大腿前方中間，致血流不止而
    亟需就醫，乃電召友人周慶霖幫忙，周慶霖即於同日稍後，
    先與陳俊傑聯絡，再駕車至陳俊傑位於褒忠鄉○○村○○路
    5 號住處，搭載陳俊傑與陳俊傑之女友張迎螢前往李永文上
    址居處，陳俊傑並電請陳建名聯絡熟識之醫療院所，陳建名
    即代為聯絡褒忠鄉三仁診所，而由周慶霖、陳俊傑及張迎螢
    將李永文送往三仁診所就醫，惟三仁診所醫師以子彈仍卡在
    李永文大腿而該診所無法處理此種創傷，周慶霖遂將李永文
    轉送中國醫藥大學北港附設醫院（下稱媽祖醫院）急救，該
    院醫護人員將李永文自急診室推床至手術臺時，竟發現病床
    上有1 包裝有上開15顆非制式子彈及彈頭1 顆之塑膠袋，始
    悉上情。
二、案經內政部警政署刑事警察局偵六隊二組、雲林縣警察局虎
    尾分局報告臺灣雲林地方法院檢察署檢察官偵查起訴。
    理  由
一、程序部分：
    本件被告李永文於準備程序中，已就上開犯罪事實為有罪之
    陳述，且其所犯亦係死刑、無期徒刑、最輕本刑為3 年以上
    有期徒刑以外之罪，經本院告知簡式審判程序之旨，並聽取
    檢察官及被告之意見後，本院合議庭依刑事訴訟法第273 條
    之1 第1 項之規定，裁定由受命法官獨任進行簡式審判程序
    。是本案之證據調查，依刑事訴訟法第273 條之2 規定，不
    受同法第159 條第1 項、第161 條之2 、第161 條之3 、第
    163 條之1 及第164 條至第170 條規定之限制，合先敘明。
二、認定犯罪事實所憑之證據及理由：
    上揭犯罪事實，業據被告於本院審理時坦承不諱（見本院卷
    第22頁反面、第28頁反面），核與證人即被告友人陳俊傑、
    張迎螢、周慶霖、陳建名等人及證人即媽祖醫院骨科醫師黃
    俊寅於警詢或偵訊中之證述大致相符（陳俊傑部分，見警卷
    第15-18 頁、偵卷第26頁；張迎螢部分，見警卷第19-23 頁
    ；周慶霖部分，見警卷第24-34 頁、偵卷第25頁；陳建名部
    分，見警卷第35-36 頁；黃俊寅部分，見警卷第37-39 頁）
    ，並有中國醫藥大學北港附設醫院手術報告1 紙及警方採證
    照片12張附卷可稽（見警卷第40-46 頁）。此外，復有上開
    具殺傷力之非制式子彈15顆及彈頭1 顆扣案可資佐證，而上
    開扣案之子彈15顆及彈頭1 顆，經送請內政部警政署刑事警
    察局以檢視法、試射法鑑驗結果：送鑑子彈15顆，認均係非
    制式子彈，由金屬彈殼組合直徑9.0 ±0.5mm 金屬彈頭而成
    ，採樣5 顆試射，可擊發，認均具殺傷力；另送鑑之彈頭1
    顆，認係非制式金屬彈頭等情，有內政部警政署刑事警察局
    100 年5 月4 日刑鑑字第1000055877號鑑驗書1 份在卷可佐
    （見偵卷第12-13 頁），堪認被告非法持有之扣案子彈15顆
    均具有殺傷力。是被告前開任意性自白與事實，核屬相符。
    從而，本件事證業已明確，被告犯行堪以認定，應予依法論
    科。
三、論罪科刑之理由：
    核被告所為，係犯刑法第337 條之侵占遺失物罪、槍砲彈藥
    刀械管制條例第12條第4 項之未經許可持有具殺傷力子彈罪
    。而被告所犯上開兩罪，係屬一行為觸犯上開兩罪名，為想
    像競合犯，應依刑法第55條之規定，從重論以槍砲彈藥刀械
    管制條例第12條第4 項之未經許可持有子彈罪。又被告有如
    事實欄所示之犯罪科刑及執行情形，有卷附之臺灣高等法院
    被告前案紀錄表在卷可稽，其於上開有期徒刑執行完畢後5
    年內，故意再犯本件未經許可持有子彈罪之有期徒刑以上之
    罪，為累犯，應依刑法第47條第1 項規定，加重其刑。爰審
    酌被告前有竊盜等犯罪紀錄，素行難稱良好，僅因發現他人
    遺失之具殺傷力子彈等物，即予以拾起侵占入己並未經許可
    加以持有，對於社會秩序存有潛在威脅，實不足取，惟念其
    犯後終能坦承犯行，態度尚可，且其持有子彈之數量非鉅、
    持有時間亦僅有3 天，暨其自稱國中肄業之智識程度、未婚
    、以販賣大陸手機為業之家庭狀況以及目前上開腳傷尚未完
    全康復等一切情狀，量處如主文所示之刑，並就所處徒刑及
    併科罰金刑部分，諭知易科罰金及易服勞役之折算標準，以
    示懲儆。
四、沒收部分：
    扣案之非制式子彈10顆（另有5 顆已遭試射擊發），經鑑定
    結果，認具殺傷力，已如前述，屬經公告管制之具有殺傷力
    之子彈，依槍砲彈藥刀械管制條例第4 條第1 項第2 款及第
    5 條規定，非經許可不得持有，均係屬違禁物，應依刑法第
    38條第1 項第1 款規定宣告沒收。至扣案之非制式子彈中，
    已經試射擊發之5 顆，其所剩彈殼、彈頭，以及另送鑑之彈
    頭1 顆，均因不再具有子彈之功能，已非違禁物，自毋庸予
    以沒收，附此敘明。
據上論斷，應依刑事訴訟法第299 條第1 項前段、第273 條之1
第1 項，槍砲彈藥刀械管制條例第12條第4 項，刑法第11條前段
、第337 條、第55條、第47條第1 項、第41條第1 項、第42條第
3 項、第38條第1 項第1 款，刑法施行法第1 條之1 ，判決如主
文。
本案經檢察官陳宜君到庭執行職務。
中    華    民    國  100     年    7     月    19    日
                  刑事第二庭    法  官  周欣怡
以上正本證明與原本無異。
如不服本判決應於收受判決後10日內向本院提出上訴書狀，並應
敘述具體理由；其未敘述上訴理由者，應於上訴期間屆滿後20日
內向本院補提理由書（均須按他造當事人之人數附繕本）。「切
勿逕送上級法院」。
                                書記官  林惠鳳
中    華    民    國  100     年    7     月    19    日
附錄本案論罪科刑法條：
槍砲彈藥刀械管制條例第12條
未經許可，製造、販賣或運輸子彈者，處1 年以上7 年以下有期
徒刑，併科新台幣500 萬元以下罰金。
未經許可，轉讓、出租或出借子彈者，處6 月以上5 年以下有期
徒刑，併科新台幣300 萬元以下罰金。
意圖供自己或他人犯罪之用，而犯前二項之罪者，處3 年以上10
年以下有期徒刑，併科新台幣700 萬元以下罰金。
未經許可，持有、寄藏或意圖販賣而陳列子彈者，處5 年以下有
期徒刑，併科新臺幣300 萬元以下罰金。
第 1 項至第 3 項之未遂犯罰之。
中華民國刑法第337條
意圖為自己或第三人不法之所有，而侵占遺失物、漂流物或其他
離本人所持有之物者，處5 百元以下罰金。